# 请教陈版及各位，有关合营安排的处理

提问人：jlapple 时间：2018-03-08 14:16:16
目前遇到这样一个实务问题：B公司为在A公司所在地经营M项目，需使用A公司经营资质及场地。为此A公司与B公司签订一项租赁合同，合同约定：A公司承担M项目的厂房，B公司承担M项目的专用设施采购及安装。B公司租赁A承建的该项目的厂房，租赁期 20年，年租金 20 万。租赁期间M项目形成的收益全部归B公司所有。租赁期间除土地使用税及房屋使用税外，其他所有税（含所得税）、费由B公司承担。M项目所有收入发票、收取外部成本及费用发票，全部开具A公司的名称，M项目资金全部走A公司户，账务单独设立账套核算。 我的理解是，根据业务性质来看，就是一项共同经营，A公司出土地、房产及经营资质，B公司出设备及经营团队，只不过双方收益不是根据经营结果或出资比例确定的，A公司以租金的形式体现共同经营收益，B公司以经营结果既M项目净利润的形式体现共同经营收益。那么B公司在进行账务处理时，除确认M项目的相关的设备资产并计提折旧外，收入、成本、费用等该如何处理呢？（所有外部票据都是以A公司名义开具的）

回答人：chenyiwei
这个案例不是共同经营，而是一项租赁安排，即B租赁A的厂房从事该项业务，A获得的是固定的租金收入，B则享有或承担其剩余收益和风险。 但在实际操作中，B使用了A的资质，这表明该业务很可能是在A的体内设立相对独立的项目部，以A的名义对外经营的。
此时，由于该项目部的资产和负债不能与A的其他资产和负债之间实现完全的风险隔离，故不属于“单独主体”，虽然实质上B控制该项目，但该项目的所有资产、负债和损益仍应并入A的报表中，并将应分给B的收益确认为一项管理费用。在B的报表中，对该项目的投入确认为一项其他非流动资产，并在收到A分回的收益时确认投资收益。